Inventaris van het archief van de Deli Spoorwegmaatschappij (DSM), 1883-1970
Nationaal Archief, Den Haag
Deli Spoorweg Maatschappij
Deli Spoorwegmij.
1883-1970
I25040
29.50 meter; 258 inventarisnummers.
Normale geschreven, getypte en gedrukte documenten, kaarten, foto's en tekeningen. Geen bijzondere handschriften
Nationaal Archief, Den Haag
Deli Spoorwegmaatschappij
Het archief van de Deli Spoorwegmaatschappij bestaat uit stukken betreffende de organisatie (jaarverslagen, statuten, vergaderstukken, correspondentie, financiën en personeel), spoorwegen (concessies, rollend materieel, operationele zaken) en telefonie. Voorts bevat het archief foto's, ingebonden jaargangen van de Deli Courant, en blauwdrukken.
Archiefvorming
Geschiedenis van het archiefbeheer
De verwerving van het archief
De rechtstitel is (nog) onbekend.
19; 2.20
Aanwijzingen voor de gebruiker
Openbaarheidsbeperkingen
Volledig openbaar.
Materiële beperkingen
Aanvraaginstructie
Openbare archiefstukken kunnen online worden aangevraagd en gereserveerd. U kunt dit ook via de terminals in de studiezaal van het Nationaal Archief doen. Om te kunnen reserveren dient u de volgende stappen te volgen:
U maakt een profiel aan op www.gahetna.nl, en logt vervolgens in
Via de archiefinventaris (alleen de beschrijvingen met rode nummers) selecteert u het gewenste archiefstuk door op de knop 'Reserveren' te klikken
In het volgende scherm geeft u aan op welke dag u het archiefstuk wilt inzien
Indien u zich bevindt in de studiezaal en een tafelnummer heeft ontvangen kunt u dit nummer vermelden. Als u geen tafelnummer heeft kunt u tafelnummer 777 laten staan
Vervolgens bevestigt u uw reservering door deze te versturen.
Verwant materiaal
Zie ook het afgescheiden kaarten- en tekeningenarchief 4.DELI
Beschikbaarheid van kopieën
Beschrijving van de series en archiefbestanddelen
- Hoofdstuk 1. Organisatie.
  - Oprichting, statuten en herdenkingen., A
    Het 75 jarig bestaan is i.v.m. de politiek ontwikkelingen in Nederlands-Indië niet herdacht
    - Dossiers 1-3, 1
      - Akte van oprichting, 28 juni 1883, dossier nr. 1
      - Herdenking van het 25 jarig bestaan, 28 juni 1908, dossier nr. 2
      - Herdenking van het 50 jarig bestaan, 28 juni 1933, dossier nr. 3
    - Dossiers 4-10. (Statutenwijzigingen), 2
      - Statuten wijziging (inclusief aktes), 1888, dossier nr. 4
      - Statuten wijziging (inclusief aktes), 1897, dossier nr. 5
      - Statuten wijziging (inclusief aktes), 1905, dossier nr. 6
      - Statuten wijziging (inclusief aktes), 1912, dossier nr. 7
      - Statuten wijziging (inclusief aktes), 1913, dossier nr. 8
      - Statuten wijziging (inclusief aktes), 1919, dossier nr. 9
      - Statuten wijziging (inclusief aktes), 1921, dossier nr. 10
    - Dossiers 11-13 (Statutenwijzigingen), 3
      - Statuten wijziging (inclusief aktes), 1929, dossier nr. 11
      - Statuten wijziging (inclusief aktes), 1934, dossier nr. 12
      - Statuten wijziging (inclusief aktes), 1952, dossier nr. 13
    - Dossiers 14-15, 4
      - Staatscouranten en correspondentie inzake statuten wijzigingen., dossier nr. 14
      - Gedrukte statuten., dossier nr. 15
  - Vergaderingen van aandeelhouders., B
    - Dossiers 16-19, 5
      - Notulen van de 1e t/m 32e vergadering van aandeelhouders, 28 juni 1883 - 28 april 1914, dossier nr. 16
      - Notulen van de 33e t/m 53e vergadering van aandeelhouders, 29 april 1915 - 26 april 1935, dossier nr. 17
      - Notulen van de 54e t/m 83e vergadering van aandeelhouders, 1 mei 1936 - 26 nov. 1970, dossier nr. 18
      - Bijlagen bij de aandeelhoudersvergaderingen., dossier nr. 19
  - Vergaderingen van commissarissen., C
    - Dossiers 20-23-, 6
      - Notulen vergaderingen van commissarissen, 1883-1891, dossier nr. 20
      - Notulen vergaderingen van commissarissen, 1891-1903, dossier nr. 21
      - Notulen vergaderingen van commissarissen, 1903-1911, dossier nr. 22
      - Notulen vergaderingen van commissarissen, 1912-1918, dossier nr. 23
    - Dossiers 24-26, 7
      - Notulen vergaderingen van commissarissen, 1918-1926, dossier nr. 24
      - Notulen vergaderingen van commissarissen, 1926-1935, dossier nr. 25
      - Notulen vergaderingen van commissarissen, 1935-1951, dossier nr. 26
    - Dossiers 27-29, 8
      - Notulen vergaderingen van commissarissen, 1952-1956, dossier nr. 27
      - Notulen vergaderingen van commissarissen, 1957-1958, dossier nr. 28
      - Notulen vergaderingen van commissarissen, 1959-1970, dossier nr. 29
    - [dossier 30] Concept notulen, uitnodigingen in zake commissarissen vergaderingen, 1921-1961; 9; dossier nr. 30
  - Correspondentie van en voor commissarissen., D
    - Dossiers 31-32, 10
      - Copie conform brieven van de administrateur via de direktie aan de commissarissen, 1885-1925, dossier nr. 31
      - Copie conform brieven van de administrateur via de direktie aan de commissarissen, 1926-1951, dossier nr. 32
    - Dossiers 33-35, 11
      - Rapporten voor commissarissen, 1932-1940, dossier nr. 33
      - Begrotingen voor commissarissen, 1927-1940, dossier nr. 34
      - Stukken voor en over commissarissen., dossier nr. 35
  - Algemene correspondentie., E
    - Correspondentie aan de administrateur., a
      - Dossiers 36-38, 12
        - Copieboek boekhouding en exploitatie, 28 okt. 1886 - 6 april '93, dossier nr. 36
        - Copieboek boekhouding en exploitatie, 20 april 1893 - 5 juli 1900, dossier nr. 37
        - Copieboek boekhouding en exploitatie, 19 juli 1900 - 22 mei 1906, dossier nr. 38
      - Dossiers 39-41, 13
        - Copieboek boekhouding en exploitatie, 5 april 1906 - 27 april 1911, dossier nr. 39
        - Copieboek boekhouding en exploitatie, 11 mei 1911 - 21 jan. 1916, dossier nr. 40
        - Copieboek boekhouding en exploitatie, 11 febr 1916 - 10 sept. 1920, dossier nr. 41
      - Dossiers 42-44, 14
        - Copieboek boekhouding en exploitatie, 24 sept 1920 - 27 juni 1924, dossier nr. 42
        - Copieboek boekhouding en exploitatie, 11 juli 1924 - 19 april 1927, dossier nr. 43
        - Copieboek boekhouding en exploitatie, 2 mei 1927 - 6 febr. 1929, dossier nr. 44
      - Dossiers 45-47, 15
        - Copieboek boekhouding en exploitatiel, 20 febr. 1929 - 13 mei 1931, dossier nr. 45
        - Copieboek boekhouding en exploitatie, 20 mei 1931 - 10 mei 1933, dossier nr. 46
        - Copieboek boekhouding en exploitatie, 24 mei 1933 - 21 mrt. 1934, dossier nr. 47
      - Dossiers 48-49, 16
        - Copieboek boekhouding en exploitatie, 28 mrt. 1934 - 31 mei 1940, dossier nr. 48
        - Copieboek boekhouding en exploitatie, 4 juli 1946 - 15 nov. 1957, dossier nr. 49
      - Dossiers 50-52, 17
        - Copieboek confidentieel, 11 juni 1883 - 30 april 1885, dossier nr. 50
        - Copieboek confidentieel, 14 mei 1885 - 14 april 1887, dossier nr. 51
        - Copieboek confidentieel, 14 april 1887 - 3 jan. 1889, dossier nr. 52
      - Dossiers 53-55, 18
        - Copieboek confidentieel, 17 jan. 1889 - 23 okt. 1890, dossier nr. 53
        - Copieboek confidentieel, 6 nov. 1889 - 15 dec. 1892, dossier nr. 54
        - Copieboek confidentieel, 15 dec. 1892 - 28 nov. 1895, dossier nr. 55
      - Dossiers 56-58, 19
        - Copieboek confidentieel, 28 nov. 1895 - 12 juni 1898, dossier nr. 56
        - Copieboek confidentieel, 4 aug. 1898 - 14 mrt. 1901, dossier nr. 57
        - Copieboek confidentieel, 18 mrt. 1901 - 6 nov. 1903, dossier nr. 58
      - Dossiers 59-61, 20
        - Copieboek confidentieel, 20 nov. 1903 - 15 nov. 1906, dossier nr. 59
        - Copieboek confidentieel, 29 nov. 1906 - 27 mei 1909, dossier nr. 60
        - Copieboek confidentieel, 27 mei 1909 - 21 dec 1911, dossier nr. 61
      - Dossiers 62-64, 21
        - Copieboek confidentieel, 4 jan 1912 - 29 jan. 1914, dossier nr. 62
        - Copieboek confidentieel, 29 jan. 1914 - 31 dec. 1915, dossier nr. 63
        - Copieboek confidentieel, 11 jan. 1916 - 20 april 1922, dossier nr. 64
      - Dossiers 65-67, 22
        - Copieboek confidentieel, 4 mei 1922 - 3 mei 1926, dossier nr. 65
        - Copieboek confidentieel, 17 mei 1926 - 26 nov. 1930, dossier nr. 66
        - Copieboek confidentieel, 3 dec. 1930 - 28 mrt. 1934, dossier nr. 67
      - Dossiers 68-70, 23
        - Copiebrieven confidentieel, 4 april 1934 - 3 mei 1940, dossier nr. 68
        - Copiebrieven confidentieel, 4 juli 1946 - 30 dec. 1955, dossier nr. 69
        - Copiebrieven confidentieel, 2 jan. 1956 - 18 dec. 1957, dossier nr. 70
      - Dossiers 71-73, 24
        - Copieboek mededelingenbrieven, 16 febr. 1888 - 17 dec. 1915, dossier nr. 71
        - Copieboek mededelingenbrieven, 31 dec. 1915 - 25 juli 1919, dossier nr. 72
        - Copieboek mededelingenbrieven, 25 juli 1919 - 1 jan. 1925, dossier nr. 73
      - Dossiers 74-76., 25
        - Copieboek mededelingenbrieven, 15 mrt. 1925 - 3 okt. 1928, dossier nr. 74
        - Copieboek mededelingenbrieven, 17 okt. 1928 - 15 jan. 1930, dossier nr. 75
        - Copieboek mededelingenbrieven, 29 nov. 1930 - 29 juli 1931, dossier nr. 76
      - Dossiers 77-78, 26
        - Copieboek mededelingenbrieven, 5 aug. 1931 - 15 mrt. 1933, dossier nr. 77
        - Copieboek mededelingenbrieven, 22 mrt. 1933 - 21 mrt. 1934, dossier nr. 78
      - Dossiers 79-83, 27
        - Copiebrieven over sekretarie, 3 jan 1936 - 3 mei 1940, dossier nr. 79
        - Copiebrieven over weg en werken, 3 jan. 1936 - 3 mei 1940, dossier nr. 80
        - Copiebrieven over traktie, 3 jan. 1936 - 3 mei 1940, dossier nr. 81
        - Copiebrieven over telefonie, 3 jan. 1936 - 3 mei 1940, dossier nr. 82
        - Copiebrieven over magazijn, 3 jan. 1936 - 3 mei 1940, dossier nr. 83
      - Dossiers 84-86, 28
        - Copiebrieven over weg en werken, 10 mei 1946 - 26 nov. 1957, dossier nr. 84
        - Copiebrieven over traktie, 10 mei 1946 - 4 dec. 1957, dossier nr. 85
        - Copiebrieven over telefonie, 4 juli 1946 - 4 dec. 1957, dossier nr. 86
      - [dossier 87] Copiebrieven over magazijn, 4 juli 1946 - 15 okt. 1957; 29; dossier nr. 87
      - [dossier 88] Copie mededelingenbrieven, 1949-1953; 30; dossier nr. 88
      - [dossier 89] Copie mededelingenbrieven, 1954-1957; 31; dossier nr. 89
      - Dossiers 90-92, 32
        - Copiebrieven van de directie over personeel, juli 1946 - dec 1949, dossier nr. 90
        - Copiebrieven van de directie over personeel, jan 1950 - dec 1952, dossier nr. 91
        - Copiebrieven van de directie over personeel, jan 1953 - dec 1954, dossier nr. 92
      - Dossiers 93-95, 33
        - Copiebrieven van de directie over personeel, jan 1955 - dec 1955, dossier nr. 93
        - Copiebrieven van de directie over personeel, jan 1956 - juni 1957, dossier nr. 94
        - Copiebrieven van de directie over personeel, juli 1957 - dec. 1957, dossier nr. 95
      - Dossiers 96A en 96B, 34
        - Copiebrieven van de directie inzake financiën, 6 april 1948 - 9 dec. 1957, dossier nr. 96a
        - Copiebrieven inzake deviezen, 5 mrt. 1948 - 27 mrt. 1958, dossier nr. 96b
    - Correspondentie van de administrateur., b
      - [dossier 97] Copiebrieven boekhouding en exploitatie, 2 sept. 1883 - 10 nov. 1888; 35; dossier nr. 97
      - [dossier 98] Copiebrieven boekhouding en exploitatie, 27 nov. 1888 - 26 okt. 1906; 36; dossier nr. 98
      - [dossier 99] Copiebrieven boekhouding en exploitatie, 8 nov. 1906 - 15 mei 1929; 37; dossier nr. 99
      - [dossier 100] Copiebrieven boekhouding en exploitatie, 28 mei 1923 - 4 mei 1929; 38; dossier nr. 100
      - [dossier 101] Copiebrieven boekhouding en exploitatie, 11 mei 1929 - 14 april 1933; 39; dossier nr. 101
      - [dossier 102] Copiebrieven boekhouding en exploitatie, 21 mei 1933 - 14 mrt. 1940; 40; dossier nr. 102
      - [dossier 103] Copiebrieven boekhouding en exploitatie, 25 juli 1946 - 6 dec. 1957; 41; dossier nr. 103
      - [dossier 104] Copiebrieven confidentieel, 20 sept. 1883 - 25 dec. 1901; 42; dossier nr. 104
      - [dossier 105] Copiebrieven confidentieel, 9 jan. 1902 - 26 dec. 1910; 43; dossier nr. 105
      - [dossier 106] Copiebrieven confidentieel, 12 jan 1911 - 10 dec 1918; 44; dossier nr. 106
      - [dossier 107] Copiebrieven confidentieel, 7 jan 1919 - 20 dec 1924; 45; dossier nr. 107
      - [dossier 108] Copiebrieven confidentieel, 3 jan 1925 - 28 dec 1929; 46; dossier nr. 108
      - Copiebrieven confidentieel, 11 jan 1930 - 30 dec 1932; 47; dossier nr. 109
      - [dossier 110] Copiebrieven confidentieel, 6 jan 1933 - 30 dec 1936; 48; dossier nr. 110
      - [dossier 111] Copiebrieven confidentieel, 2 jan 1937 - 25 april 1940; 49; dossier nr. 111
      - [dossier 112] Copiebrieven confidentieel, 8 juli 1946 - 31 dec. 1952; 50; dossier nr. 112
      - Dossier 113-114, 51
        - Copiebrieven confidentieel, 5 jan. 1953 - 30 dec. 1955, dossier nr. 113
        - Copiebrieven confidentieel, 3 jan. 1956 - 10 dec. 1957, dossier nr. 114
        - Copiemededelingenbrieven, 5 sept. 1883 - 28 dec. 1899, dossier nr. 115
      - [dossier 116] Copiemededelingenbrieven, 11 jan. 1900 - 24 dec.1918; 52; dossier nr. 116
      - [dossier 117] Copiemededelingenbrieven, 7 jan. 1919 - 31 dec. 1927; 53; dossier nr. 117
      - [dossier 118] Copiemededelingenbrieven, 14 jan. 1928 - 27 dec. 1930; 54; dossier nr. 118
      - [dossier 119] Copiemededelingenbrieven, 3 jan. 1931 - 19 dec. 1934; 55; dossier nr. 119
      - [dossier 120] Copiemededelingenbrieven, 2 jan. 1935 - 30 dec. 1936; 56; dossier nr. 120
      - [dossier 121] Copiemededelingenbrieven, 2 jan. 1937 - 11 april 1940; 57; dossier nr. 121
      - Dossier 122-126, 58
        - Copiebrieven over sekretarie, 13 jan. 1938 - 28 mrt. 1940, dossier nr. 122
        - Copiebrieven over weg en werken, 13 jan 1938 - 28 mrt. 1940, dossier nr. 123
        - Copiebrieven over traktie, 13 jan 1938 - 25 april 1940, dossier nr. 124
        - Copiebrieven over telefonie, 13 jan 1938 - 25 april 1940, dossier nr. 125
        - Copiebrieven over magazijn, 13 jan. 1938 - 25 april 1940, dossier nr. 126
      - Dossiers 127-128., 59
        - Copiebrieven over weg en werken, 9 aug. 1946 - 3 dec. 1957, dossier nr. 127
        - Copiebrieven over traktie, 1 sept. 1946 - 3 dec. 1957, dossier nr. 128
      - Dossiers 129-130, 60
        - Copiebrieven over telefonie, 25 juli 1946 - 31 dec. 1957, dossier nr. 129
        - Copiebrieven over magazijn, 21 juli 1946 - 31 dec. 1957, dossier nr. 130
      - [dossier 131] Copiemededelingenbrieven, 25 juli 1946 - 31 dec. 1957; 61; dossier nr. 131
      - [dossier 132] Copie van de adm. aan de dir. in zake personeel, 25 juli 1946 - 31 dec. 1954; 62; dossier nr. 132
      - [dossier 133] Copiebrieven aan de directie inzake personeel, 5 jan. 1955 - 16 dec. 1957; 63; dossier nr. 133
      - [dossier 134] Copiebrieven aan de directie inzake financien, 11 febr. 1947 - 31 dec. 1953; 64; dossier nr. 134
      - [dossier 135] Copiebrieven aan de directie inzake financien + (bijlagen), 5 jan. 1954 - 28 nov. 1957; 65; dossier nr. 135
    - Correspondentie met derden (tevens geheime- en particuliere correspondentie), c
      - Dossiers 136-138, 66
        - Correspondentie van voor de oprichting (n.b. historisch materiaal)., dossier nr. 136
        - Copieboek, mei - juni 1883, dossier nr. 137
        - Correspondentie, 21 mrt. 1887 - 29 april 1897, dossier nr. 138
      - Dossiers 139-145, 67
        - Correspondentie met sultans, 1931-1940, dossier nr. 139
        - Correspondentie met diverse firma's, 1928-1953, dossier nr. 140
        - Particuliere correspondentie van commissarissen, 1912, dossier nr. 141
        - Correspondentie over de vervanging van de administrateur Dhr. Radersma, 1918, dossier nr. 142
        - Geheime Correspondentie aan de administrateur, 1909-1912, dossier nr. 143
        - Geheime correspondentie van de administrateur, 1909-1915, dossier nr. 144
        - Correspondentie met diverse firma's, sept. 1955 - sept. 1958, dossier nr. 145
      - Dossiers 146-152, 68
        - Verslag van de dienstreis naar Singapore, 1934, dossier nr. 146
        - Correspondentie met de gouverneur-generaal en de resident, 1919-1921, dossier nr. 147
        - Correspondentie met Dhr. Trouw (advokaat van de D.S.M. in Medan), 1955-1957, dossier nr. 148
        - Correspondentie met Dhr. Kropveld, dec. 1957 - mei 1962, dossier nr. 149
        - Correspondentie met Dhr. van der Have, dec. 1957 - febr. 1958, dossier nr. 150
        - Correspondentie met Dhr. van Styrum, dec. 1957 - mrt. 1958, dossier nr. 151
        - Diverse particuliere correspondentie, dec. 1945 - april 1958, dossier nr. 152
      - Dossier 153-157, 69
        - Telegrammen van en voor Dhr. Blankert, dec. 1957 - april 1958, dossier nr. 153
        - Protestbrieven inzake naasting (tevens de bezwaarschriften), jan 1958 - juli 1958, dossier nr. 154
        - Correspondentie na de naasting, dec. 1957 - april 1958, dossier nr. 155
        - Telegrammen na de naasting, dec. 1957 - april 1958, dossier nr. 156
        - Folders, verkoopbrieven, diversen, 1930-1958, dossier nr. 157
  - Personeel., F
    - Dossier 158-161, 70
      - Steunfonds Aziatisch Personeel, 1954-1967, dossier nr. 158
      - Pensioenfonds Aziatisch Personeel, 1952-1956, dossier nr. 159
      - Pensioenfonds Europees Personeel + akte van oprichting (en wijzigingen)., dossier nr. 160
      - Vereniging Europees en Aziatisch Personeel., dossier nr. 161
    - Dossiers 162-173, 71
      - Rekening-courant inlands personeel, 1890, dossier nr. 162
      - Rekening-courant inlands personeel, 1919, dossier nr. 163
      - Rekening-courant inlands personeel, 1920, dossier nr. 164
      - Rekening-courant europees personeel, 1890, dossier nr. 165
      - Rekening-courant europees personeel, 1919, dossier nr. 166
      - Rekening-courant europees personeel., dossier nr. 167
      - Staten personeel, 1888, dossier nr. 168
      - Staten personeel, 1889-1890, dossier nr. 169
      - Staten personeel aanleg, 1914, 1917, dossier nr. 170
      - Controle (sterkte staten) inlands personeel, 1931-1939, dossier nr. 171
      - Werknemersverklaringen loonbelasting, 1953-1954, dossier nr. 172
      - Tewerkstelling TH-studenten (Bandoeng) bij automatische telefooncentrale Medan, 1957, dossier nr. 173
  - Financiele stukken., G
    - [dossiers 174-194] Grootboeken, 1883-1952; 186-203A
      - 1883-1886, 186; dossier nr. 174
      - 1886-1888, 187; dossier nr. 175
      - 1886-1892, 188; dossier nr. 176
      - 1889-1890, 189; dossier nr. 177
      - 1893-1897, 190; dossier nr. 178
      - 1898-1900, 191; dossier nr. 179
      - 1901-1903, 192; dossier nr. 180
      - 1904-1906, 193; dossier nr. 181
      - 1907-1909, 194; dossier nr. 182
      - 1910-1912, 195; dossier nr. 183
      - 1913-1915, 196; dossier nr. 184
      - 1916-1918, 197; dossier nr. 185
      - 1919-1921, 198; dossier nr. 186
      - 1922-1924, 199; dossier nr. 187
      - 1923-1925, 200; dossier nr. 188
      - 1926-1928, 201; dossier nr. 189
      - 1929-1931, 202; dossier nr. 190
      - 1932-1946, 203; dossier nr. 191
      - 1937-1942, 203A; dossier nr. 192
      - 1943-1948, 204; dossier nr. 193
      - 1949-1952, 205; dossier nr. 194
    - Journalen, 1883-1952; 206-225
      - 1883-1886, 206; dossier nr. 195
      - 1886-1887, 207; dossier nr. 196
      - 1887-1888, 208; dossier nr. 197
      - 1888-1890, 209; dossier nr. 198
      - 1886-1892, 210; dossier nr. 199
      - 1892-1896, 211; dossier nr. 200
      - 1896-1900, 212; dossier nr. 201
      - 1900-1903, 213; dossier nr. 202
      - 1903-1906, 214; dossier nr. 203
      - 1906-1909, 215; dossier nr. 204
      - 1909-1912, 216; dossier nr. 205
      - 1912, 1913, 1915, 1917, 217; dossier nr. 206
      - 1914, 1916, 1918, 218; dossier nr. 207
      - 1917, 1919, 1921, 219; dossier nr. 208
      - 1918, 1920, 1922, 220; dossier nr. 209
      - 1921, 1923, 221; dossier nr. 210
      - 1922 ,1924. 1926, 222; dossier nr. 211
      - 1923, 1925, 1927, 1929, 1931, 223; dossier nr. 212
      - 1926, 1928, 1930, 1932, 224; dossier nr. 213
      - 1931-1952, 225; dossier nr. 214
    - Grootboek aanleg Sedang en Selesseh, 226
    - Begrotingen, 1912-1959; 72-88
      - [dossiers 215-216] Ontwerpbegroting, 1912-1913, Begroting(en) 1920-1924, 72; dossiers nr. 215-216
        - [dossier 215] Ontwerpbegroting, 1912-1913, 72.1
        - [dossier 216] Begroting(en), 1920-1924, 72.2
      - [dossier 217] Begroting(en), 1925-1926, 73; dossier nr. 217
      - [dossier 218] Begroting(en), 1927-1928, 74; dossier nr. 218
      - [dossier 219] Begroting(en), 1928, 75; dossier nr. 219
      - [dossier 220] Begroting(en), 1929, 76; dossier nr. 220
      - [dossier 221] Begroting(en), 1929, 77; dossier nr. 221
      - [dossier 222] Begroting(en), 1929-1931, 78; dossier nr. 222
      - [dossier 223] Begroting(en), 1930, 79; dossier nr. 223
      - [dossier 224] Begroting(en), 1930, 80; dossier nr. 224
      - [dossier 225] Begroting(en), met toelichting, 1932, 81; dossier nr. 225
      - [dossier 226] Begroting(en), met toelichting, 1933-1935, 82; dossier nr. 226
      - [dossier 227] Begroting(en), met toelichting, 1936-1937, 83; dossier nr. 227
      - [dossier 228] Begroting(en), met toelichting, 1938, 84; dossier nr. 228
      - [dossier 229] Begroting(en), met toelichting, 1939, 85; dossier nr. 229
      - [dossier 230] Begroting(en), met toelichting, 1940, 86; dossier nr. 230
      - [dossier 231] Begroting(en), met toelichting, 1950-1955, 87; dossier nr. 231
      - [dossiers 232-235] Begroting(en) met toelichting, 1949, 1952-1956, 1958-1959, 88; dossier nr. 232-235
        - [dossier 232] Begroting(en) met toelichting, 1949-1952, 88.1
        - [dossier 233] Begroting(en) met toelichting, 1952-1954, 88.2
        - [dossier 234] Begroting(en) met toelichting, 1955-1956, 88.3
        - [dossier 235] Begroting(en) met toelichting, uitbreidingswerken, 1958-1959, 88.4
    - Maandstukken en jaarstukken, 193-1940 maart; 89; dossier nr. 236
    - Dossiers 237-239, 90
      - Verantwoording, 1946-1947, dossier nr. 237
      - Jaarstukken, 1947, dossier nr. 238
      - Maandstukken, jan-jul 1948, dossier nr. 239
      - Maandstukken, aug-dec 1948, jul 1946 - dec 1947, dossier nr. 240
    - Maandstukken en Jaarstukken, 1949-1957; 91-100
      - 1949, 91; dossier nr. 241
      - 1950, 92; dossier nr. 242
      - 1951, 93; dossier nr. 243
      - 1951, 94; dossier nr. 244
      - 1952, 95; dossier nr. 245
      - 1953, 96; dossier nr. 246
      - 1954, 97; dossier nr. 247
      - 1955, 98; dossier nr. 248
      - 1956, 99; dossier nr. 249
      - met correspondentie en begrotingsstukken1950-1957, 100; dossier nr. 250
    - [dossier 251] Jaarwerk, 1952-1954, 101; dossier nr. 251
    - [dossier 252] Jaarwerk., 1954-1956; 102; dossier nr. 252
    - [dossiers 253-254] Jaarwerk., 1957; 103; dossier nrs. 253-254
    - [dossier 255] Winst- en verliesrekening voor de vennootschapsbelasting en vennootschapsbelasting (1925), 1925-1939; 104; dossier nr. 255
    - [dossier 256] Vennootschapsbelasting, 1926-1940; 105; dossier nr. 256
    - Dossiers 257-260, 106
      - Correspondentie inzake vennootschapsbelasting aan de administrateur, 1932-1940, Correspondentie inzake vennootschapsbelasting van de administrateur, 1932-1940; Correspondentie inzake Indische vennootschapsbelasting, 1932-1948; dossier nr. 257
      - Vennootschapsbelasting, 1957-1966, dossier nr. 258
      - Maandverslag over boekhouding en administratie, 1892, dossier nr. 259
      - Boekhouding tot 1945, dossier nr. 260
    - [dossier 261 I] Boekhoudingsstukken., 107; dossier nr. 261 I
    - Dossier 261 II-262., 108
      - Boekhoudingsstukken., dossier nr. 261 II
      - Uitbreiding en wijzigingen construktierekening, 1894-1932, dossier nr. 262
    - Dossiers 263-273, 109
      - Construktierekening autodienst (leeg), 1928, dossier nr. 263
      - Procesverbaal regering inzake goedkeuren construktierekening en netto-opbrengst, 1914-1951, dossier nr. 264
      - Construktierekening, 1957, dossier nr. 265